臺灣花蓮地方法院刑事判決　　　　　　　　　　　　　九十二年度易字第一五號
　　公　訴　人　臺灣花蓮地方法院檢察署檢察官
　　被　　　告　乙○○
右列被告因違反毒品危害防制條例案件，茲經檢察官提起公訴（九十二年度毒偵字第
三四八）及移
被訴事實為有罪之陳述，且所犯非死刑、無期徒刑、最輕本刑為三年以上有期徒刑之
罪或高等法院管轄第一審案件，經告知簡式審判程序之旨，並聽取檢察官、被告之意
見後，經本院合議庭裁定由受命法官獨任進行簡式審判程序，本院判決如左：
    主  文
乙○○連續施用第二級毒品，處有期徒刑捌月。安非他命肆包（毛重公克）沒收銷
燬之，吸食器壹個沒收。
    事  實
一、乙○○前於民國八十七年間因施用毒品案件，經臺灣花蓮地方法院檢察署檢察官
    聲請，而由本院裁定送觀察、勒戒後，認無繼續施用毒品之傾向，以八十七年度
訴緝字第二十七號判決免刑。惟乙○○復於八十八年九月間，再因施用毒品案件
    ，經依本院八十八年度毒聲字五七四號裁定送觀察、勒戒後，認有繼續施用毒品
    傾向，經該署檢察官聲請送強制戒治，並以八十八年度毒偵字第一０三號聲請簡
    易判決處刑，嗣由本院於八十八年十月三十日以八十八年度花簡字第四四九號判
    處有期徒刑六月確定。詎其仍基於施用第二級毒品之概括犯意，先於九十二年八
    月十九日往前回溯九十六小時之內某時，在花蓮縣光復鄉○○村○○路四百七十
    五號，以打火機燒烤玻璃瓶之方式，施用第二級毒品安非他命一次。再於九十三
    年二月八日某時及同年月十日某時，在花蓮縣花蓮市○○街二百十六巷一弄三號
    住處內，以上開方式，分別施用第二級毒品安非他命各一次。嗣經臺灣花蓮地方
    法院檢察署觀護人於九十二年八月十九日，以及花蓮港務警察局於九十三年二月
    十日為被告採集尿液送請化驗後，始知上情，並經警持搜索票至前揭福建街住處
    搜索後，扣得安非他命四包（毛重三公克）及被告所有之吸食器一個。
二、案經臺灣花蓮地方法院檢察署觀護人簽分及花蓮港務警察局報請臺灣花蓮地方法
    院檢察署檢察官偵查起訴。
    理  由
一、訊據被告乙○○對於前開連續施用第二級毒品安非他命之犯行，坦承不諱。而被
    告經觀護人採集尿液，送請慈濟大學濫用藥物檢驗中心施以酵素免疫分析法（Ｅ
    ＩＡ）以及氣相層析質譜儀（ＧＣ／ＭＳ）檢驗之結果，呈現安非他命、甲基安
    非他命之陽性反應。而其經警採尿送請花蓮縣衛生局施以免疫學分析法及快速薄
    層層析法（Ｔｏｘｉ—Ｌａｂ）檢驗後，亦呈現甲基安非他命之陽性反應。此有
    慈濟大學濫用藥物檢驗中心九十二年八月二十四日慈藥字第九二０八二四一一二
    號函及所附檢驗總表一份、臺灣花蓮地方法院檢察署受保護管束人（被告）尿液
    檢體監管記錄表一紙、花蓮縣衛生局九十三年二月十三日煙毒尿液檢驗成績書一
    紙、內政部警政署花蓮港務警察局偵辦毒品危害防制條例案嫌犯姓名尿液編號對
    照表一紙附卷可稽。此外，復有安非他命四包（毛重三公克）及施用毒品之吸食
    器一個扣案足資佐證。而被告於八十七前間，因違反毒品危害防制條例案件，經
    本院判決免刑後，又因施用毒品案件，經裁定送觀察、勒戒，認有繼續施用毒品
    傾向，而由檢察官起訴並聲請強制戒治，嗣經本院裁定送強制戒治，另以八十八
    年度花簡字第四四九號判處有期徒刑六月確定等情，則有臺灣高等法院被告全國
    前案紀錄表一份在卷可憑。是被告任意性之自白，經前開證據補強後，應認與事
    實相符。本案事證明確，被告犯行已堪認定，應予依法論科。
二、查被告於實施連續施用第二級毒品等犯罪行為之際，修正後之毒品危害防制條例
    雖於九十三年一月九日實施，其行為之一部涉及舊法，一部則涉及新法，惟仍應
    依最後行為時之法律處斷。查安非他命屬於毒品危害防制條例第二條第二項第二
    款所規定之第二級毒品。核被告施用第二級毒品之行為，係犯毒品危害防制條例
    第十條第二項之施用第二級毒品罪。被告持有第二級毒品之目的，在於供己吸食
    ，其施用毒品前之持有毒品之低度行為，應為施用之高度行為所吸收，不另論罪
    。其先後多次施用第二級毒品之犯行，時間緊接，方法相同，觸犯構成要件相同
    之罪，顯係基於概括犯意為之，為連續犯，依刑法第五十六條之規定，應論以一
    罪，並加重其刑。又公訴人移送併辦事實雖未敘及被告於九十三年二月八日之犯
    行，然該部分事實與公訴人起訴及移送併辦之犯罪事實既具有連續犯之裁判上一
    罪關係，應為起訴效力所及，本院自應併與審究。爰審酌被告雖經強制戒治，卻
    仍無法戒除毒癮，顯見缺乏自制性，不僅戕害己身，亦造成毒品之流通，對於社
    會所生危害非可小覷，然其犯罪後態度良好、坦承犯行，以及其智識程度、生活
    狀況等一切情狀，量處如主文所示之刑。扣案之第二級毒品安非他命四包（毛重
    三公克），應依法宣告沒收銷燬之，而吸食器一個，為被告所有供施用毒品之器
    具，業據其供陳在卷，併宣告沒收。
據上論結，應依刑事訴訟法第二百七十三條之一第一項、第二百九十九條第一項前段
，毒品危害防制條例第十條第二項、第十八條第一項，刑法第十一條前段、第五十六
條、第三十八條第一項第二款，判決如主文。
本案經檢察官甲○○到庭執行職務。
中      華      民      國      九十三     年     五     月     二十    日
                                臺灣花蓮地方法院刑事第一庭
                                    法    官    余  明  賢
右正本證明與原本無異。
如對本判決不服，應於送達後十日內，向本院提出上訴狀。（應抄附繕本）告訴人或
被害人如對於本判決不服者，應具備理由請求檢察官上訴，其上訴期間之計算係以檢
察官收受判決正本之日期為準。
                    法院書記官
中      華      民      國      九十三     年     五     月     二十四  日
附錄本判決論罪之法律條文：
毒品危害防制條例第十條第二項：
施用第二級毒品者，處三年以下有期徒刑。
